【裁判字號】    98,易,2635
【裁判日期】    981030
【裁判案由】    竊盜等
【裁判全文】
臺灣板橋地方法院刑事判決              98年度易字第2635號
公  訴  人  臺灣板橋地方法院檢察署檢察官
被      告  乙○○
上列被告因犯竊盜案件，經檢察官提起公訴（98年度偵字第2300
7 號），被告於審理程序中為有罪陳述，經告知簡式審判程序之
旨，並聽取當事人之意見後，經本院裁定行簡式審判程序，判決
如下：
    主  文
乙○○犯攜帶兇器毀壞安全設備竊盜未遂罪，累犯，處有期徒陸
月，如易科罰金，以新臺幣壹仟元折算壹日。扣案如附表所示之
物，均沒收。
    事  實
一、乙○○前因犯以下竊盜等罪，均已判決確定，下列(一)所示之
    該罪所判處之有期徒刑，並經執行完畢（於本案構成累犯之
    前科）：
  (一)前因於民國96年6 月25日中午12時許犯竊盜罪，經本院以96
    年度簡字第5211號刑事簡易判決判處有期徒刑六月，於96年
    12月17日確定，於97年7 月22日縮短刑期執行完畢（於本案
    構成累犯之前科）。
  (二)復因於98年3 月1 日凌晨4 時20分許犯竊盜罪，經本院以98
    年度易字第859 號刑事判決判處有期徒刑九月，於98 年6月
    29日確定，於98年8 月25日入監執行（現執行中，於本案不
    構成累犯之前科）。
二、乙○○因上開竊盜案件經偵審程序並為部分執行完畢後，已
    明知竊盜犯行之違法性，詎仍不知悔改，因缺錢花用，竟基
    於持兇器破壞他人建物安全設備侵入竊取財物之攜帶兇器毀
    壞安全設備竊盜之犯意，意圖為自己不法所有，於98年8 月
    20 日 清晨3 時30分許，攜帶其所有於客觀上足以對人之生
    命、身體、安全構成威脅，具有危險性可供兇器使用之如附
    表編號一至三所示之各該工具，前往甲○○在臺北縣新莊市
    ○○路93之8 號之供經營檳榔攤用之以鐵皮及水泥之搭建定
    著建物，手戴附表編號四所示之手套以同表編號一至三所示
    之各該工具毀壞該建物之鐵窗後，隨即進入建物內，搜尋財
    物而著手施行竊盜，嗣於同日凌晨3 時50分許，為行經該檳
    榔攤之臺北縣政府警察局蘆洲分局五工派出所巡邏員警發覺
    ，而遭警當場逮捕，始未竊得財物，並由警當場在其身上查
    獲如附表所示之物，始查知上情。
三、案經甲○○訴由臺北縣政府警察局蘆洲分局報告臺灣板橋地
    方法院檢察署檢察官偵查起訴。
    理  由
一、本案被告乙○○所犯係死刑、無期徒刑或最輕本刑為三年以
    上有期徒刑以外之罪，於本院審理程序中，被告先就被訴事
    實為有罪之陳述，經本院告知簡式審判程序之旨，並聽取公
    訴人、被告之意見後，由本院依刑事訴訟法第273 條之1 第
    1 項規定，裁定行簡式審判程序。
二、上開事實業據被告乙○○於本院審理中均坦承不諱，核與被
    害人甲○○於警詢中指訴之情節相符，並有現場照片十五幀
    在卷可稽，以及上開萬能夾一支、鑿子一支、一字螺絲起子
    一支、及手套一雙扣案可查，是被告上開具任意性之自白核
    與事實相符，應堪信實。本案事證明確，被告犯行洵堪認定
    ，應予依法論科。
三、按刑法第321 條第1 項第3 款之攜帶兇器竊盜罪，係以行為
    人攜帶兇器竊盜為其加重條件，此所謂兇器，其種類並無限
    制，凡客觀上足對人之生命、身體、安全構成威脅，具有危
    險性之兇器均屬之，且祇須行竊時攜帶此種具有危險性之兇
    器為已足，並不以攜帶之初有行兇之意圖為必要（最高法院
    79年度臺上字第5253號判例足資參照）。本案被告持以行竊
    之如附表編號一至三所示之各該工具均係金屬製造，質地堅
    硬，前端尖銳，客觀上足以傷害人之生命、身體而對安全構
    成威脅，顯係具有危險性之器械，均應屬兇器無疑。次按刑
    法第321 條第1 項第2 款所謂之其他安全設備，係指門扇牆
    垣以外之防閑設備而言（最高法院56年度臺上字第602 號判
    決參照），亦即，具有隔絕防閑作用，並固定於土地上之建
    築物或工作物之安全設備（最高法院85年度台非字第313 號
    刑事判決要旨參照），如為活動貨櫃（俗稱貨櫃屋）自與社
    會上一般所謂住宅之建築物有別；又縱其在貨櫃上設置有門
    窗之設備，然此設備亦與一般設置於住宅或建築物上之門扇
    、窗戶等，在社會通常觀念上足認具有防盜功能性質之安全
    設備不同（司法院(83)廳刑一字第20483 號法律問題研究意
    見參照）。是刑法第321 條第1 項第2 款之「門扇」應以與
    同條項第1 款「住宅或有人居住之建築物」等有關之門扇為
    限，如係敲破非定著建物（如貨櫃屋或活動推車）之門鎖則
    與該款「毀越門扇」之規定不合，而難以論加重條件。本件
    檢察官起書雖將被告進入行竊之甲○○建物記載為檳榔攤，
    惟依卷附現場採證照片所示，該建物係為以鐵皮及水泥等質
    材搭建之固定建築物，客觀上可供人居住，自屬刑法第321
    條第1 項第1 款之建築物，是被告破壞該建物之鐵窗入內行
    竊，自構成同條項第2 款之毀壞安全設備行為；至於，同條
    項第1 款規定之「有人居住之建築物」，雖不以於竊盜時該
    建築物內有人居住在內為必要，惟本條款所指之「有人居住
    」係指經常有人居處其內之意，是本案依卷內事證，尚難認
    本案甲○○遭竊之該建物有經常有人居住其內之事實，是不
    構成本條項款之加重事由。
四、被告乙○○以事實欄二所示之持附表編號一至三所示之各該
    工具毀壞甲○○之檳榔攤鐵窗後進入該檳榔攤內搜尋財物惟
    未竊得財物之行為，核其所為，係犯刑法第321 條第1 項第
    3 款、第2 款、第2 項之攜帶兇器毀壞安全設備竊盜未遂罪
    。本案被告毀壞安全設備之行為，乃係竊盜之加重要件行為
    ，自無成立毀損罪之餘地（最高法院83年度台上字第3856號
    刑事判決要旨參照）；起訴書認被告除構成攜帶兇器毀壞安
    全設備竊盜未遂罪外，另構成毀損，請求論以想像競合犯之
    論罪請求，容有誤解。又被告前受有如事實欄一所示之犯罪
    科刑及執行情形，有臺灣高等法院被告前案紀錄表一份在卷
    可憑，其受有期徒刑之執行完畢後，五年以內故意再犯本案
    有期徒刑以上之罪，構成累犯，應依刑法第47條第1 項之規
    定加重其刑。爰審酌被告前因竊盜犯行經偵審程序判決有罪
    並經執行完畢，復為本案竊盜犯行，所為顯屬非是，公訴人
    雖請求量處有期徒刑八月至一年，惟斟酌被告之教育程度、
    經濟狀況、犯案動機、尚未竊得財物、犯後坦承犯行等一切
    情狀，茲就其所犯之罪，量處如主文所示之刑，並諭知易科
    罰金之標準，以示懲儆。末查，扣案如附表所示之各該物品
    ，均係被告所有供其為本案犯行所用之物，爰依刑法第38條
    第1 項第2 款規定宣告沒收。
據上論斷，應依刑事訴訟法第273 條之1 第1 項、第299 條第1
項前段，刑法刑法第321 條第1 項第2 款、第3 款、第2 項、第
47條第1 項、第38條第1 項第2 款，判決如主文。
本案經檢察官陳怡親到庭執行職務。
中    華    民    國    98    年    10    月    30    日
                  刑事第一庭  法  官   陳世旻
┌──────────────────────────────┐
│附表：                                                      │
├──┬───────┬────┬──────────────┤
│編號│名稱          │數量    │用途                        │
├──┼───────┼────┼──────────────┤
│ 一 │萬能夾        │一支    │供被告竊盜所用之物。        │
├──┼───────┼────┼──────────────┤
│ 二 │鑿子          │一支    │供被告竊盜所用之物。        │
├──┼───────┼────┼──────────────┤
│ 三 │一字螺絲起子  │一支    │供被告竊盜所用之物。        │
├──┼───────┼────┼──────────────┤
│ 四 │手套          │一雙    │供被告竊盜所用之物。        │
└──┴───────┴────┴──────────────┘
上列正本證明與原本無異。
如不服本判決，應於判決送達後10日內敘明上訴理由，向本院提
出上訴狀 (應附繕本) ，上訴於臺灣高等法院。其未敘述上訴理
由者，應於上訴期間屆滿後20日內向本院補提理由書「切勿逕送
上級法院」。
                              書記官  楊雅芳
中    華    民    國    98    年    11    月    6     日
附錄：本案論罪科刑法條
中華民國刑法
第321 條（加重竊盜罪）
犯竊盜罪而有左列情形之一者，處六月以上、五年以下有期徒刑
：
一、於夜間侵入住宅或有人居住之建築物、船艦或隱匿其內而犯
    之者。
二、毀越門扇、牆垣或其他安全設備而犯之者。
三、攜帶兇器而犯之者。
四、結夥三人以上而犯之者。
五、乘火災、水災或其他災害之際而犯之者。
六、在車站或埠頭而犯之者。
前項之未遂犯罰之。


司法院資訊處製作；財團法人民間司法改革基金會備份。
